【裁判字號】    97,竹簡,1365
【裁判日期】    971007
【裁判案由】    詐欺
【裁判全文】
臺灣新竹地方法院刑事裁定
           和  解  筆  錄
    原告   乙○○
    被告   甲○○
上列當事人間97年度竹簡附民字第58號請求賠償損害事件，於中
華民國97年10月7日下午4時25分，在本院刑事庭和解成立，茲記
其大要如下：出席人員如下：
    法  官  黃惠玲
    書記官  沈藝珠
到庭和解關係人：
    原  告  乙○○
    被  告  甲○○
和解成立內容：
  一、被告願給付原告新台幣（下同）拾貳萬元，並自97年11月
      起，按月於每月10日給付貳萬元至全部清償為止，如有一
      期未給付視為全部到期。
  二、原告其餘請求拋棄。
  三、訴訟費用各自負擔。
中      華      民      國     97  年    10  月    7  日
                 臺灣新竹地方法院刑事第五庭
                      書  記  官   沈藝珠
                      審判長法官   黃惠玲
上列筆錄正本係照原本作成。
                      書  記  官   沈藝珠
中      華      民      國     97  年    10  月    7  日
臺灣新竹地方法院刑事簡易判決        97年度竹簡字第1365號
聲  請  人  臺灣新竹地方法院檢察署檢察官
被      告  甲○○  男  40歲（民國○○年○月○○日生）
                    身分證統一編號：Ｚ000000000號
                    住新竹市○○路46巷112號之2
上列被告因詐欺案件，經檢察官聲請以簡易判決處刑（97年度偵
緝字第344 號），本院判決如下：
    主  文
甲○○犯詐欺取財罪，處有期徒刑肆月，如易科罰金，以銀元
佰元即新臺幣玖佰元折算壹日；減為有期徒刑貳月，如易科罰金
，以銀元佰元即新臺幣玖佰元折算壹日。
    事實及理由
一、本件犯罪事實及證據，除證據部分補充：被告甲○○於本院
    調查時之自白、告訴人乙○○於本院調查時之陳述、和解筆
    錄1份外，餘均引用附件聲請簡易判決處刑書之記載。
二、查被告行為後，刑法業於94年2 月2 日修正公布部分條文，
    並於95年7 月1 日施行（以下簡稱現行刑法，95年7 月1 日
    施行前之刑法簡稱修正前刑法）。依現行刑法第2 條第1 項
    規定：「行為後法律有變更者，適用行為時之法律。但行為
    後之法律有利於行為人者，適用最有利於行為人之法律。」
    。又本次修正涵蓋之範圍甚廣，故比較新舊法時，應就罪刑
    有關之共犯、牽連犯、連續犯、有無累犯加重、自首減輕暨
    其他法定加減原因與加減例等一切情形，綜其全部罪刑之結
    果而為比較，復有最高法院95年5 月23 日 所為之95年度第
    8 次刑庭會議決議可資參照。茲就本案有關之新舊法比較部
    分，臚列如下：
  (一)修正前刑法第33條第5 款規定「罰金：1 元以上。」，且罰
    金罰鍰提高標準條例第1 條前段規定：「依法律應處罰金、
    罰鍰者，就其原定數額得提高為2 倍至10倍」、第3 條規定
    ：「依本條例提高罰金罰鍰之法律及其倍數由主管院定之」
    ，刑法所定提高罰金本刑之數額（單位為銀元），業經主管
    院核定提高為10倍，並自72年8 月1 日施行。至現行刑法第
    33條第5 款則規定「罰金：新臺幣1,000 元以上，以百元計
    算之。」，95年6 月14日公布施行之刑法施行法第1 條之1
    亦規定：「中華民國94年1 月7 日刑法修正施行後，刑法分
    則編所定罰金之貨幣單位為新臺幣。94年1 月7 日刑法修正
    時，刑法分則編未修正之條文定有罰金者，自94年1 月7日
    刑法修正施行後，就其所定數額提高為30倍。但72年6 月26
    日至94年1 月7 日新增或修正之條文，就其所定數額提高為
    3 倍」，則被告行為時與行為後之法律，就罰金刑之提高數
    額已有不同。又刑法第339 條第1 項詐欺取財罪之法定刑為
    ：「5 年以下有期徒刑、拘役或科或併科1,000 元以下罰金
    。」，則依被告行為時法，其法定刑之罰金刑經提高並折算
    新台幣則為新台幣30,000元以下、30元以上。若依現行刑法
    ，因刑法第339 條第1 項規定亦係72年6 月26日前所訂定，
    故罰金部分應提高為30倍，即最高可罰新台幣30,000元，最
    低應罰新台幣1,000 元；經比較新、舊法之結果，應以被告
    行為時之舊法對其較為有利。
  (二)修正前刑法第41條第1 項前段規定：「犯最重本刑為5 年以
    下有期徒刑以下之刑之罪，而受6 個月以下有期徒刑或拘役
    之宣告，因身體、教育、職業、家庭之關係或其他正當事由
    ，執行顯有困難者，得以1 元以上3 元以下折算1 日，易科
    罰金。」，又易科罰金折算標準，依修正前罰金罰鍰提高標
    準條例第2 條前段規定（現已刪除），就其原定數額提高為
    100 倍折算1 日，即以銀元300 元（即新臺幣900 元）折算
    為1 日。惟現行刑法第41條第1 項前段則規定：「犯最重本
    刑為5 年以下有期徒刑以下之刑之罪，而受6 個月以下有期
    徒刑或拘役之宣告者，得以新臺幣1,000 元、2,000 元或3,
    000 元折算1 日，易科罰金。」，比較修正前後之易科罰金
    折算標準，以修正前刑法之規定，較有利於被告。
  (三)綜上，本件關於被告行為之論罪科刑，依現行刑法第2 條第
    1 項前段規定，經整體比較結果，以適用修正前刑法論罪科
    刑，對被告較為有利。
  (四)核被告甲○○所為，係犯修正前刑法第339 條第1 項之詐欺
    取財罪。爰審酌被告正值壯年，不思循正當途徑獲致財富，
    竟利用與告訴人業務上接洽之關係，施用詐術騙取告訴人之
    財物，所為自非可取，惟念及其於犯後坦承犯行，態度尚佳
    ，所詐騙之財物為新台幣12萬元，並業與告訴人達成和解，
    有和解筆錄1 份在卷可稽，告訴人亦當庭表示請法院予被告
    1 次機會等一切情狀，量處如主文所示之刑，並依修正前刑
    法第41條第1 項之規定，諭知易科罰金之折算標準。又被告
    犯罪後，中華民國九十六年罪犯減刑條例業於96年7 月4 日
    公布，於同年月16日起施行，按該減刑條例施行前，經通緝
    而未於96年12月31日以前自動歸案接受偵查、審判或執行者
    ，不得依該條例減刑，上開減刑條例第5 條定有明文。而本
    件犯行係被告在96年4 月24日以前所為，合於中華民國九十
    六年罪犯減刑條例第3 條第1 項第15款之減刑規定，且其於
    97 年2月4 日經臺灣新竹地方法院檢察署通緝，嗣於97年6
    月29日緝獲，此有臺灣新竹地方法院檢察署通緝書、新竹市
    警察局第一分局通緝（協尋）案件報告書各1 份在卷足徵（
    見偵卷第8 頁，偵緝卷第1 頁），是其被通緝及緝獲之時間
    ，係在中華民國九十六年罪犯減刑條例施行後，亦非屬上開
    條例第5 條所定限制適用減刑之情形，爰此，應依該條例第
    7 條、第2 條第1 項第3 款規定，減其宣告刑之二分之一，
    並依上開修正前刑法第41條第1 項前段之規定，諭知易科罰
    金之折算標準。末按，凡在判決前已經受有期徒刑以上刑之
    宣告確定者，即不合於緩刑條件，至於前之宣告刑已否執行
    ，以及被告犯罪時間之或前或後，在所不問，因而前已受有
    期徒刑之宣告，即不得於後案宣告緩刑，有最高法院54年台
    非字第148 號判例意旨參照。被告在本件判決前，已因違反
    毒品危害防制條例之案件，經本院簡易庭於97年2 月18日判
    處有期徒刑2 月確定，並於97年8 月29日執行完畢，有台灣
    新竹地方法院檢察署刑案資料查註記錄表、台灣高等法院被
    告前案記錄表各1 份在卷可參，是被告不符合緩刑之條件，
    本院無從予以宣告緩刑，併此敘明。
三、應依刑事訴訟法第449 條第1 項、第3 項、第454 條第2 項
    ，刑法第2 條第1 項前段，修正前刑法第339 條第1 項、刑
    法第41條第1 項，罰金罰鍰提高標準條例第1 條前段、廢止
    前罰金罰鍰提高標準條例第2 條，逕以簡易判決處如主文所
    示之刑。
四、如不服本判決，得自收受送達之日起10日內，向本院提起上
    訴。
中    華    民    國    97    年    10    月    9     日
                  新竹簡易庭  法  官  黃  惠  玲
以上正本，係照原本作成，證明與原本無異。
中    華    民    國    97    年    10    月    9     日
                              書記官  鄭  明  枝
中華民國刑法第339條
意圖為自己或第三人不法之所有，以詐術使人將本人或第三人之
物交付者，處5 年以下有期徒刑、拘役或科或併科1 千元以下罰
金。
以前項方法得財產上不法之利益或使第三人得之者，亦同。
前二項之未遂犯罰之。


司法院資訊處製作；財團法人民間司法改革基金會備份。
